【裁判字號】    96,上,349
【裁判日期】    980317
【裁判案由】    給付貨款
【裁判全文】
臺灣高等法院民事判決                   96年度上字第349號
上  訴  人  文翔有限公司
法定代理人  丁○○
訴訟代理人  黃政雄律師
            桂梅君律師
被上訴人    育富電子股份有限公司
法定代理人  丙○○
訴訟代理人  蕭元亮律師
上列當事人間給付貨款事件，上訴人對於中華民國96年3月2日臺
灣桃園地方法院95年度重訴字第73號第一審判決提起上訴，被上
訴人提起附帶上訴，本院於98年3月3日言詞辯論終結，判決如下
：
    主  文
原判決關於命被上訴人給付超過新臺幣壹佰伍拾貳萬柒仟肆佰壹
拾元及其利息部分，暨該部分假執行之宣告及命被上訴人負擔訴
訟費用之裁判均廢棄。
上開廢棄部分，上訴人在第一審之訴及假執行之聲請均駁回。
上訴人之上訴及被上訴人其餘附帶上訴均駁回。
上訴部分，第二審訴訟費用由上訴人負擔；附帶上訴部分，第一
、二審訴訟費用由被上訴人負擔三分之一，餘由上訴人負擔。
    事實及理由
一、上訴人即附帶被上訴人（下稱上訴人）經合法通知，未於言
    詞辯論期日到場，核無民事訴訟法第386條各款所列情形，
    爰依被上訴人即附帶上訴人（下稱被上訴人）之聲請，由其
    一造辯論而為判決。
二、上訴人主張：被上訴人於民國94年8月22日向其購買型號
    1.20 1/1 1030×1240銅泊基板共40,000張（訂單編號
    MPO0000000，下稱訂單一），分4個月，每月各交付1萬張，
    94年10月4日向其購買型號1.20 1/1 1030×1240及1.20 1/1
    1080×1240銅泊基板各10,000張（訂單編號MPO0000000，下
    稱訂單二）、94年10月7日向其購買型號1.20 1/1 1030×
    1240銅泊基板共102,000張（訂單編號MPO0000000，下稱訂
    單三），均屬分批交貨之買賣契約。上訴人就訂單一已全部
    交貨，訂單二、三則因未約定交付期間而尚未成立生效，且
    兩造於94年11月23日開會商討訂單未交貨事宜，已就訂單三
    因確定缺貨而合意取消訂單。縱如被上訴人所言，認訂單一
    、二仍屬有效，上訴人亦已就訂單一交付22,000張，尚餘
    18,000張，訂單二亦按時交付5,007張（含94年10月14日補
    單），尚餘15,000張未付，惟被上訴人竟短付94年10月、11
    月貨款，合計8,042,594元，經催告未獲置理，上訴人自得
    拒絕再給付其餘貨物。再者，被上訴人以上訴人就系爭三份
    訂單未如期交貨為由，卻遲至95年9月14日、12月14日始向
    香港建滔公司下單，被上訴人以該價差及數量計算損害並主
    張抵銷，洵屬無據。爰依買賣契約之法律關係，起訴請求被
    上訴人給付貨款8,042,594元及自起訴狀繕本送達翌日起至
    清償日止，按年息5%計算之利息。經原審判決命被上訴人給
    付4,035,500元及自95年3月15日起至清償日止，按年息5%計
    算之利息，而駁回被上訴人其餘請求，上訴人就其敗訴部分
    ，扣除瑕疵貨物折讓148,494元，上訴聲明請求(一)就原判決
    後開第(二)項部分廢棄。(二)被上訴人應再給付3,858,600元及
    自95年3月15日起至清償日止，按年息5%計算之利息其遲延
    利息。（上訴人已於98年1月6日言詞辯論時，當庭更正其上
    訴金額如上所述，嗣於同年3月2日準備書狀載為3,858,601
    元，應屬誤載，先予敘明。）(三)願供擔保請准宣告假執行。
    就被上訴人附帶上訴部分聲明：駁回附帶上訴。除援用原審
    所提立證方式外，補提採購明細表、統一發票、對帳單明細
    暨成品交運單、交易明細表、代收款項抄錄簿、存摺為證。
三、被上訴人則以：系爭三份訂單之單價、數量均已合致，且已
    排定交貨期日，故兩造間之買賣契約應屬成立。且兩造於94
    年11月23日開會時，上訴人允諾於同年月25日前排定交期並
    通知之，屆期卻未履行，其當時亦無同意終止訂單三契約。
    又被上訴人所積欠之上述貨款，部分係因上訴人交付之貨品
    有瑕疵，應予折讓，且上訴人迄今尚未交付型號1.20 1/1
    1030×1240之貨品計130,000張，型號1.20 1/1 1080×1240
    之貨品計5,000張，故就尚未給付之貨款得主張同時履行抗
    辯。縱認其應給付系爭貨款，然上訴人未如期交貨，已構成
    給付遲延，94年12月、85年1月所為終止契約均不合法，其
    於95 年9月14日及12月14日另向香港建滔公司採購上訴人未
    交付之銅泊基板共80,000張，並已取得貨物，前後之差價損
    害共計13,123,900元【（631.93-439）×30,000 +（585.72
    -439）×50,000＝13,123,900】，應由上訴人賠償，並得與
    本件貨款相互抵銷等語答辯，請求(一)駁回上訴。(二)如受不利
    判決，請准供擔保免予假執行。並就原審敗訴部分，提起附
    帶上訴，聲明請求：(一)原判決不利於被上訴人部分廢棄。
    (二)前項廢棄部分，上訴人於第一審之訴及假執行聲請駁回。
    (三)上訴人之上訴駁回。除援用原審立證方式外，補提採購明
    細表、驗收單為證，並聲請訊問證人乙○○、甲○○。
四、不爭執事項：
  (一)兩造自94年5月開始合作買賣，平日交易模式係於談妥數量
    、金額、交貨日期，由被上訴人下訂單後傳真予上訴人，再
    由上訴人加記特別注意事項回傳予被上訴人，兩造貨款採月
    結方式，60日後交付貨款（見本院卷1第32頁）。同一訂單
    中，兩造得就給付貨物及交付價金主張同時履行抗辯；不同
    訂單之貨物、價金不得主張同時履行抗辯（見原審卷第478
    頁）。
  (二)被上訴人於94年8月22日向其購買型號1.20 1/1 1030×1240
    銅泊基板共40,000張（訂單編號MPO0000000）、94年10月4
    日向其購買型號1.20 1/1 1030×1240及1.20 1/1 1080×
    1240銅泊基板各10,000張（訂單編號MPO0000000）、94年10
    月7日向其購買型號1.20 1/1 1030×1240銅泊基板共102,00
    0張（訂單編號MPO0000000）（原審卷第155-157頁），另94
    年10月14日補單1.20 1/1 1080×1240銅泊基板7張（訂單編
    號MPO0000000）。被上訴人於94年10月14日另向上訴人補單
    型號1.20 1/11080×1240銅泊基板7張（訂單編號MPO000000
    0，下稱補單），業經上訴人履行完畢，並計入履行10月4日
    訂單二部分。故上訴人已交付1.20 1/1 1030×1240銅泊基
    板共22,000張，1080×1240銅泊基板5,007張（見本院卷1第
    31頁背面）。
  (三)被上訴人自94年10、11月尚未交付之貨款金額共計8,042,5
    94 元，扣除94年12月、95年1月間折讓貨款148,494元，尚
    欠7,894,100元。（見本院卷1第44-45、72頁）。
  (四)文翔採購訂單在途明細表、被上訴人育字第94001號函上，
    上訴人副總經理甲○○所為簽名為真正。（見原審卷第147
    、154頁、本院卷1第85-86頁）
五、上訴人主張被上訴人向其訂購銅泊基板數批，扣除瑕疵貨物
    折讓後，猶積欠94年10月、11月貨款7,894,100元，提出各
    該月份之交運對帳明細單、成品運交單及統一發票為證，被
    上訴人固不爭執有上開貨款未付，然以前揭情詞置辯。是以
    本件爭點為：(一)兩造就系爭三份訂單是否已成立買賣契約？
    (二)上訴人就系爭三份訂單是否尚有若干貨物未交付？(三)訂單
    三是否業經合意終止？(四)被上訴人主張同時履行抗辯，拒絕
    給付貸款有無理由？(五)被上訴人主張以給付遲延損害賠償債
    權抵銷之抗辯是否有理？茲分述如下：
(一)兩造就系爭三份訂單是否已成立買賣契約？
  按當事人對於必要之點，意思一致，而對於非必要之點，未經
  表示者，推定其契約為成立，民法第153條第2項定有明文。所
  謂「必要之點」，通常指契約之要素而言。本件上訴人主張訂
  單二、三因未約定交貨期間而尚未成立生效云云，惟被上訴人
  否認之，查兩造自94年5月起陸續買賣銅泊基板，其交易模式
  為先談妥貨物數量、金額、交貨日期後，由被上訴人將訂購單
  傳真予上訴人，再由上訴人簽認回傳被上訴人，被上訴人每月
  依上訴人交付貨物數量結帳，60日後交付貨款等情，為兩造所
  不爭執，參酌訂單一已載明交貨日期，注意事項僅稱被上訴人
  得通知提前出貨，證人即被上訴人方面代表與上訴人接洽之人
  員乙○○證稱：兩造先談好、數量、交期，然後下訂單，上訴
  人接到訂單同意後，就會回傳給被上訴人，訂單二、三注意事
  項是上訴人加註，雙方交期以上訴人通知為準等語（本院卷1
  第139頁），足認上訴人於回傳時記載顯然兩造於填載訂購單
  之前，即已就契約必要之點達成合意，上訴人回傳訂購單，不
  過確認該筆交易。而被上訴人於94年8月、10月間陸續以訂單
  一至三向上訴人購買銅泊基板，其上記明貨品規格、數量、單
  價及交貨日期，並經上訴人簽認回傳，上訴人雖於訂單二、三
  就原先所談之交貨日期在注意事項註記「以上交期將於確認後
  ，再另行通知育富電子（股）公司」，主張該二份訂單交期未
  確定，契約尚未成立云云，然參諸兩造交易模式，堪認兩造對
  於貨物種類、數量及金額等契約必要之點已有合意，而就交貨
  時間，兩造原先亦已談妥，僅被上訴人嗣後自行加註尚待確認
  而已，否則上訴人何需與被上訴人召開94年11月23日會議討論
  上訴人承接訂單未交貨部分何時能確定交期，又何需於文翔採
  購訂單在途明細表確認系爭三份訂單之分別交貨情形（見原審
  卷第147、160頁），故兩造就系爭三份訂單均已成立買賣契約
  ，上訴人任意否認自不足採。
(二)上訴人就系爭三份訂單是否尚有若干貨物未交付？
  上訴人就系爭三份訂單（含補單）業交付1.20 1/1 1030×124
  0銅泊基板共22,000張，1080×1240銅泊基板5,007張一節，乃
  兩造所不爭之事實。上訴人稱22,000張部分係就訂單一所為給
  付，5,007張係履行訂單二（含補單），訂單三則未履行，其
  不可能於前訂單尚未履行完畢，即履行後面訂單，此業經被上
  訴人多次自認等語，查被上訴人固曾就上訴人所稱系爭三份訂
  單交貨情形是認在卷（原審卷第482頁），嗣於本院準備程序
  中就訂單二之履行情形亦不爭執，惟改稱22,000張部分，其中
  16,000張係履行訂單一，其餘6,000張則係履行訂單三，請求
  撤銷自認等語，並提出文翔採購訂單在途明細表、原物料交貨
  驗收單及成品交運單為證（見原審卷第147頁、本院卷1第89-9
  2頁、卷2第20頁背面）。依該在途明細表、驗收單及成品交運
  單記載，並比對上訴人自行提出採購明細表（本院卷1第55頁
  ），被上訴人就訂單三確於94年11月15日、19日及22日分別交
  貨4,500、500及1,000張，此經上訴人副總經理甲○○於同年
  月25日所確認，並於採購明細表註記「貨源供應不足，未交部
  分無法承接」及於在途明細表註記「確認無誤」，證人乙○○
  並證明甲○○花很多時間核對在途明細表後始簽名確認，上訴
  人雖於準備程序終結後始提出以甲○○名義出具之說明書（本
  院卷2第37頁），表示甲○○僅是基於私誼配合乙○○簽署上
  開會議紀錄、在途明細表及採購明細表，然被上訴人否認之，
  且甲○○身為上訴人副總經理，於兩造爭執貨物交期之際，猶
  在被上訴人出具之相關文件上簽署上訴人及其個人名字並加註
  文字，當知意在確認，豈能諉稱僅是出於私誼而為，且於本院
  審理時數度通知不到庭，卻透過上訴人提出書面說明，實難採
  信，堪認被上訴人嗣後所陳交貨情形方屬為真，至其先前雖自
  認上訴人就訂單三未曾交貨，然既已證明與事實不符，依民事
  訴訟法第279條第3項規定，應准其撤銷自認。
(三)訂單三是否業經合意終止？
  上訴人主張兩造於上述94年11月23日會議中，合意終止訂單三
  契約，其無給付貨物義務等語，被上訴人辯稱：該次會議結論
  僅係上訴人副總經理甲○○所為表示，被上訴人代表乙○○僅
  是將會議內容帶回公司，未獲授權同意解約云云。查依該次會
  議紀錄結論：「文翔甲○○副總說明：1.……。2.鼎富之ＭＰ
  00000000訂單（即訂單三）文翔公司無法承接，請育富另行採
  購。3.另二張ＭＰ00000000（即訂單一）、ＭＰ00000000訂單
  （即訂單二）曾副總將於94年11月24日與南亞洽商，94年11月
  25日16：00前排定交期通知育富」，顯然上訴人就訂單一、二
  同意繼續交貨，訂單三則明示無法供貨，此業經參加會議人員
  即上訴人方面甲○○、被上訴人方面乙○○及陳富祥簽名確認
  ，據證人乙○○到庭證稱：兩造交易時，其擔任被上訴人之窗
  口，公司授權其去談，就看上訴人事後是否能按會議結論履行
  ，上開會議結論即為雙方共識，結論2有關鼎富之訂單（即訂
  單三）是指上訴人退出不再承接，談出這樣結論，公司不滿意
  等語，則公司既授權其出面商談，並達成結論內容之共識，被
  上訴人實難諉稱其未授權乙○○同意該結論。乙○○嗣雖改稱
  ：結論是上訴人要其帶回轉達公司，公司是否同意，無法瞭解
  ，關於訂單三「無法承接，請育富公司另行採購」一節，其表
  示要回報公司，與會不代表同意等語（本院卷1第139、140 頁
  ），然依上開兩造簽署之會議結論並無被上訴人與會人員尚須
  回報公司之意，何況乙○○自陳該會議後一個星期，其因為此
  事提出辭呈，倘其所獲授權範圍僅是將上訴人之意見帶回轉知
  公司，何須辭職以負責？尤其，94年11月23日會議結束後，兩
  造除簽署會議紀錄外，甲○○復簽署致被上訴人函，內容明示
  無法承接訂單三，請被上訴人另覓貨源（原審卷第159頁），
  堪認兩造就訂單三，於交貨6,000張以後，在上開會議中已合
  意終止，上訴人嗣後無再為給付之義務。至被上訴人嗣後再行
  催告上訴人交付訂單三之貨物（原審卷第164、165頁），則僅
  屬其單方行為，不足以證明兩造未曾合意終止。
(四)被上訴人以上訴人未交付其餘貨物主張同時履行抗辯，拒絕給
  付貨款有無理由？
1.查兩造交易模式係於談妥數量、金額、分批交貨日期後，由被
  上訴人下訂單後傳真予上訴人，再由上訴人簽認回傳予被上訴
  人，被上訴人每月依上訴人交付貨物數量結帳，60日後交付貨
  款。兩造間之每一筆買賣為分批給付之買賣契約，此觀訂單之
  約定及交貨時間表即明。是於同一訂單中，兩造自得就給付貨
  物及交付價金主張同時履行抗辯；不同訂單之貨物、價金不得
  主張同時履行抗辯要屬當然，並為兩造所不爭執如前述，則單
  一筆買賣中，賣方之被上訴人如有一批不履行給付，對於全部
  之給付即成為債務一部不履行，就每一筆之各期給付間，應認
  為有履行上之牽連關係，買方之上訴人得以前期之對待給付未
  經履行為理由，而拒絕當期或其後期價款之給付。
2.查關於訂單一部分，被上訴人對於上訴人已於94年9月給付
  10,000張，10月、11月各給付3,000張，被上訴人則至95年1月
  始給付9月份貨款，10月、11月貨款均未給付一節並不爭執，
  惟辯稱上訴人於10月、11月尚有其餘貨物未交足，主張同時履
  行抗辯等語。查上訴人因被上訴人上開9月份貨款未給付，陸
  續於12月14日、26日以桃園府前（21支）郵局第3197號、第
  03282號存證信函催告被上訴人應於文到3日、7日內給付94年6
  月至9月貨款，並表示於被上訴人未清償完畢前，停止繼續出
  貨及取消所有訂單（原審卷第115-119頁），被上訴人先於94
  年12月16日以中壢14支郵局第154號存證信函回覆上開第3197
  號函，表示94年5月至8月未付貨款130,170元係交貨瑕疵折讓
  扣款，已開立折讓單，同年9月貨款則因上訴人延期出貨等情
  形，待釐清責任後當即付款。該94年9月份貨款，依兩造約定
  應於同年11月底付款，然上訴人於同年10月、11月已陸續發生
  未交足貨物情形，則被上訴人主張同時履行抗辯，拒絕給付9
  月份及其以後各期貨款，即非無理。被上訴人嗣再以94年12月
  30日中壢14支郵局第158號存證信函回覆上開第03282號函，除
  重申上開折讓問題外，表示就9月份貨款於扣除折讓10,839元
  後同意支付（原審卷第163-165頁），而上訴人自承已取得被
  上訴人出具之94 年9月份以前折讓單，金額計143,634元，並
  用以報稅，顯然上訴人已同意被上訴人所言貨物折讓扣款，自
  不得據此拒絕給付貨物，其以被上訴人未付貨款，拒絕再交付
  貨物，並終止契約，自不合法，不生終止效力。
3.關於訂單二部分，上訴人僅於94年10月份交付部分貨物，猶差
  15,000張，雖其於訂單中加註交期將於確認後，再另行通知等
  文字，而兩造於上述11月23日會議中已作成由甲○○於翌日與
  南亞洽商，同月25日下午四時前排訂交期通知被上訴人之結論
  。上訴人雖稱11月25日已告知無法承接，並以甲○○於同年月
  25日所確認之採購明細表為證（本院卷1第55頁），被上訴人
  則稱上訴人事後並無告知交期，該採購明細表係針對訂單三製
  作，觀諸該採購明細表僅載訂單三之交貨日期及數量，未提及
  訂單二，堪認被上訴人所稱事後並未告知訂單二之交期一節，
  應為可採，上訴人仍應負貨物給付遲延責任，則被上訴人據此
  就94年12月份應為給付之10月份貨款主張同時履行抗辯，應屬
  有理，上訴人終止契約之主張則為無據。
(五)被上訴人主張以給付遲延損害賠償債權抵銷之抗辯是否有理？
1.按債務人遲延者，債權人得請求其賠償因遲延而生之損害，民
  法第231條第1項定有明文。上訴人主張被上訴人就系爭訂單尚
  有10月、11月貨款7,894,100元未付，此為被上訴人所是認，
  惟辯稱：其就系爭三份訂單已於95年9月14日及12月14日另向
  香港建滔公司採購上訴人未交付之銅泊基板共80,000張，其中
  訂單一之採購數量為18,000張，訂單二之採購數量為10,000張
  、5,000張，每張購入成本均為631.93元，而其向上訴人訂購
  每片單價為439元，故就訂單一差價為3,472,740元，訂單二差
  價為1,929,300元、964,650元，得與上訴人之貨款債權相互抵
  銷等語，上訴人雖於本院否認被上訴人對外採購，然被上訴人
  就其上開主張業提出原物料訂購單及驗收單、計算表、匯款申
  請書及海關進口貨物稅繳納證兼匯款申請書為證（原審卷第
  401-408頁），上訴人對於被上訴人購買張數及單數亦於原審
  明白表示不爭執（原審卷第479頁），而據被上訴人陳稱因系
  爭貨物價格攀昇，故其先行談妥價格備貨供將來所用，參諸當
  時上訴人亦猶豫供貨，確有貨源匱乏之狀況，被上訴人所言尚
  非不合情理，是其於翌年始就系爭訂單轉向國外訂貨，尚非無
  可能，上訴人徒言否認，卻未提出證明以實其說，自難採信。
  上訴人雖另主張被上訴人縱受有損害，應以系爭訂單所載交貨
  時期，上訴人之報價計算其損害，始稱公允云云，然上訴人既
  無法供應貨物，豈能以其報價計算被上訴人所受損害，當應以
  被上訴人另行採購實際支出為依據，何況被上訴人欲轉向國外
  採購前夕，曾先行發函通知上訴人（原審卷第399頁），上訴
  人並未加以回應，依上訴人先前對於被上訴人未給付貨款，曾
  多次以存證信函催告之行為以觀，倘上訴人果認為被上訴人不
  應向國外採購，理應有所表示，上訴人當時既未表示反對，復
  於第一審不爭執被上訴人採購數量、單價，堪認被上訴人所主
  張其就訂單一、二未交貨部分轉向國外採購因而增加支出，應
  屬可採。其所受增加支出之損害既為上訴人遲延給付所致，則
  其請求上訴人應負賠償責任，應為有理。至被上訴人雖主張就
  訂單三亦向國外採購57,000張，受有價差損害8,686,510元云
  云，惟關於訂單三部分，業經兩造於94年11月23日會議中合意
  終止，已如上述，上訴人即無再為給付義務，被上訴人自不得
  就另行採購之價差請求賠償
2.從而，被上訴人因訂單一、二轉購價差損害計6,366,690元（
  3,472,740元＋1,929,300元＋964,650元＝6,366,690元），其
  主張以此損害賠償債權與上訴人之貨款債權互為抵銷，應為准
  許。至訂單三部分因不得請求損害賠償，此部分抵銷之抗辯，
  無從允許。是上訴人所請求貨款7,894,100元，經被上訴人以
  6,366,690元賠償債權予以抵銷後，僅餘1,527,410元。
六、綜上所述，上訴人依據買賣之法律關係，請求被上訴人給付
    1,527,410元，及自起訴狀繕本送達之翌日即95年3月15日起
    至清償日止，按年息5%計算之法定遲延利息部分，為有理由
    ，應予准許，其逾此範圍之請求，即屬無據，應予駁回。原
    審就上開應准許部分，為上訴人勝訴判決，並依兩造之聲請
    ，分別為假執行及免假執行之宣告，核無不合，被上訴人附
    帶上訴意旨指摘原判決此部分不當，求為廢棄，為無理由；
    而原判決命被上訴人給付超過上開應准許部分及該部分假執
    行宣告，尚有未洽，附帶上訴意旨求予廢棄，為有理由，爰
    由本院廢棄改判駁回上訴人上開請求及假執行之聲請；又原
    判決（除確定部分外）駁回上訴人請求及其假執行之聲請部
    分，並無不合，上訴人上訴意旨指摘原判決此部分不當，求
    予廢棄改判，為無理由，應予駁回。
七、本件事證已明，兩造其餘攻擊防禦方法及爭點，核與本件判
    決結果無涉，爰不一一論述。
八、據上論結，本件上訴人之上訴為無理由，被上訴人之附帶上
    訴為一部有理由，一部無理由。依民事訴訟法第450條、第
    449 條第1項、第79條、第78條、第463條、第385條第1項前
    段，判決如主文。
中    華    民    國    98    年    3     月    17    日
                    民事第九庭
                        審判長法  官  黃熙嫣
                              法  官  林玲玉
                              法  官  陳玉完
正本係照原本作成。
如不服本判決，應於收受送達後20日內向本院提出上訴書狀，其
未表明上訴理由者，應於提出上訴後20日內向本院補提理由書狀
（均須按他造當事人之人數附繕本）上訴時應提出委任律師或具
有律師資格之人之委任狀；委任有律師資格者，另應附具律師資
格證書及釋明委任人與受任人有民事訴訟法第466條之1第1項但
書或第2項（詳附註）所定關係之釋明文書影本。
中    華    民    國    98    年    3     月    20    日
                              書記官  鎖瑞嶺
附註：
民事訴訟法第466條之1（第1項、第2項）：
對於第二審判決上訴，上訴人應委任律師為訴訟代理人。但上訴
人或其他法定代理人具有律師資格者，不在此限。
上訴人之配偶、三親等內之血親、二親等內之姻親，或上訴人為
法人、中央或地方機關時，其所屬專任人員具有律師資格並經法
院認為適當者，亦得為第三審訴訟代理人。


司法院資訊處製作；財團法人民間司法改革基金會備份。
